臺灣高等法院臺中分院刑事判決　　　99年度交上易字第1702號
上　訴　人　臺灣苗栗地方法院檢察署檢察官
上　訴　人
即　被　告　蔡孟萍
上列上訴人因被告過失傷害案件，不服臺灣苗栗地方法院中華民
國99年11月30日第一審判決（99年度交易字第161號，起訴案號
：臺灣苗栗地方法院檢察署99年度偵字第3244號），提起上訴，
本院判決如下：
    主  文
上訴駁回。
蔡孟萍緩刑貳年。
    事實及理由
一、本案經本院審理結果，認第一審判決認事用法及量刑均無不
    當，應予維持，並引用第一審判決書記載之事實、證據及理
    由（如附件） 。
二、按刑事審判旨在實現刑罰權之分配的正義，故法院對有罪被
    告之科刑，應符合罪刑相當之原則，使輕重得宜，罰當其罪
    ，以契合社會之法律感情，此所以刑法第57條明定科刑時應
    審酌一切情狀，尤應注意該條所列10款事項以為科刑輕重之
    標準，俾使法院就個案之量刑，能斟酌至當。而量刑輕重係
    屬事實審法院得依職權自由裁量之事項，苟已斟酌刑法第57
    條各款所列情狀而未逾越法定刑度，不得遽指為違法（最高
    法院72年度台上字第6696號判例要旨參照）。查原判決就被
    告蔡孟萍所為量刑，已說明：「審酌被告蔡孟萍對此次車禍
    之發生，應負主要之肇事責任，自車禍發生後迄今，尚未與
    被害人成立民事和解，被害人傷勢均非嚴重，及被告犯後能
    坦白承認，節省有限之司法資源等一切情狀，量處如（原審
    ）主文所示之刑（即有期徒刑二月），及諭知易科罰金之折
    算標準。」原審在法定刑範圍內科處刑罰，其所為量刑職權
    之行使，核無不合，被告上訴所稱：因經濟因素，遲未與對
    方和解等語，及檢察官上訴所稱：告訴人因被告之過失犯行
    而受傷，需復健治療，加上機車毀損維修費用，總計約新台
    幣（下同）7萬元，被告執意不願賠償，遲未與告訴人達成
    和解，顯見被告惡性重大，不知悔悟等情，均經原審量刑時
    審酌在內，是以，被告及檢察官上訴意旨均執前詞，指摘原
    判決不當，均無理由，應予駁回。
三、末查，被告未曾因故意犯罪受有期徒刑以上刑之宣告，有臺
    灣高等法院被告前案紀錄表在卷足憑，其因一時失慮，偶罹
    刑典，事後尚能坦承犯行，上訴後並已與告訴人和解，賠償
    其損害，有和解書1紙在卷可稽，告訴人並於本院準備程序
    陳述：願寬恕被告等語，是被告經此刑之宣告後，應知警惕
    而無再犯之虞，本院因認暫不執行其刑為當，予以宣告緩刑
    二年，用啟自新。
三、據上論斷，應依刑事訴訟法第373條、第368條，刑法第74條
    條第1項第1款，判決如主文。
本案經檢察官姜麗儒到庭執行職務。
中    華    民    國   100    年    1     月    25    日
            刑事第九庭    審判長法  官  江  德  千
                                法  官  賴  妙  雲
                                法  官  陳  宏  卿
以上正本證明與原本無異。
不得上訴。
                                書記官  林  振  甫
中    華    民    國   100    年    1     月    25    日
【論罪科刑法條】
中華民國刑法第284條（過失傷害罪）
因過失傷害人者，處6 月以下有期徒刑、拘役或5 百元以下罰金
，致重傷者，處1 年以下有期徒刑、拘役或5 百元以下罰金。
從事業務之人，因業務上之過失傷害人者，處1 年以下有期徒刑
、拘役或1 千元以下罰金，致重傷者，處3 年以下有期徒刑、拘
役或2 千元以下罰金。
【附件】
臺灣苗栗地方法院刑事判決             99年度交易字第161號
公  訴  人  臺灣苗栗地方法院檢察署檢察官
被      告  蔡孟萍  女  33歲（民國○○年○月○日生）
                    身分證統一編號：Ｚ000000000號
                    住苗栗縣苑裡鎮○○里○○鄰○○街22號
上列被告因過失傷害案件，經檢察官提起公訴（99年度偵字第32
44號），本院依簡式審判程序判決如下：
    主  文
蔡孟萍因過失傷害人，處有期徒刑貳月，如易科罰金，以新台幣
壹仟元折算壹日。
    犯罪事實及理由
一、犯罪事實：
（一）蔡孟萍於民國99年1 月20日上午7 時52分許，駕駛車號65
      83─JV號自用小客車，由苗栗縣苑裡鎮○○路由東往西方
      向行駛，途經為公路與天下路設有閃光黃燈之路口，欲左
      轉時，原應注意汽車行駛至交岔路口，應遵守燈光號誌；
      左轉時，應行至交岔路口中心處左轉，並不得占用來車道
      搶先左轉；汽車行駛時，駕駛人應注意車前狀況，並隨時
      採取必要之安全措施，以避免肇生事故，危及他人之行車
      安全，而依當時天候晴，日間自然光線，路面乾燥、無缺
      陷，亦無障礙物，視距良好等情形，又無不能注意之情事
      ，竟疏未注意及此，先占用來車道搶先左轉，復未注意車
      前狀況，適黃瓊慧無照騎乘車號DKS ─383 號輕機車，後
      載其孫女鄭筱璇，沿苗栗縣苑裡鎮○○路由南往北方向行
      駛，途經天下路與為公路設有閃光紅燈之路口時，亦疏未
      注意在交岔路口不得臨時停車，竟臨時停車，致遭蔡孟萍
      所駕駛之自用小客車撞及，黃瓊慧人車倒地後，因此受有
      胸壁挫傷、膝挫傷等普通傷害，鄭筱璇則受有頭皮擦挫傷
      血腫之普通傷害。至蔡孟萍於車禍發生後留在現場，當前
      來處理交通事故之苗栗縣警察局通霄分局苑裡分駐所員警
      尚未發覺前，主動向警方自首其係肇事者，並接受裁判。
（二）案經黃瓊慧、鄭筱璇之法定代理人鄭琮倫訴由苗栗縣警察
      局通霄分局報請台灣苗栗地方法院檢察署檢察官偵查起訴
      。
二、證據名稱：
（一）被告蔡孟萍於警詢時及偵、審中之自白。
（二）告訴人黃瓊慧於警詢時之指訴。
（三）告訴人鄭琮倫於警詢時之指訴。
（四）苗栗縣警察局通霄分局道路交通事故現場圖1 紙、道路交
      通事故調查報告表（一）（二）各1份。
（五）李綜合醫療社團法人苑裡李綜合醫院診斷證明書2紙。
（六）現場及車損照片共14張。
（七）苗栗縣警察局道路交通事故肇事人自首情形紀錄表3紙。
（八）台灣省竹苗區車輛行車事故鑑定委員會99年10月11日竹苗
      鑑990576字第0995303231號函附鑑定意見書1份。
（九）臺灣高等法院被告前案紀錄表、臺灣苗栗地方法院檢察署
      刑案資料查註紀錄表各1份。
三、量刑理由：
    核被告蔡孟萍所為，係犯刑法第284 條第1 項前段之過失傷
    害罪。被告蔡孟萍以一過失行為，同時使2 位被害人受傷，
    應依刑法第55條想像競合犯之規定，從一重之過失傷害罪處
    斷。查被告蔡孟萍於車禍發生後留在現場，在前來處理之警
    員尚未發覺前，主動向警方自首其係肇事者並接受裁判，有
    苗栗縣警察局道路交通事故肇事人自首情形紀錄表1 紙在卷
    足憑，依刑法第62條前段之規定，減輕其刑。爰審酌被告蔡
    孟萍對此次車禍之發生，應負主要之肇事責任，自車禍發生
    後迄今，尚未與被害人成立民事和解，被害人傷勢均非嚴重
    ，及被告犯後能坦白承認，節省有限之司法資源等一切情狀
    ，量處如主文所示之刑，及諭知易科罰金之折算標準。
四、應適用之法條：
（一）刑事訴訟法第273 條之1 第1 項、第299 條第1 項前段、
      第310 條之2、第454條第1項。
（二）刑法第284 條第1 項、第55條、第41條第1 項前段、第62
      條。
（三）刑法施行法第1條之1。
五、本判決係依刑事訴訟法第310 條之2 、第454 條第1 項製作
    ，依法僅記載當事人欄、主文、犯罪事實、證據名稱以及應
    適用之法條，其中犯罪事實部分，依同法第308 條之修正立
    法理由，亦僅記載犯罪構成要件事實，關於刑罰加重事由（
    含累犯在內）免予記載（法院辦理刑事訴訟案件應行注意事
    項第144 點參照），但仍於主文予以表明，並於應適用之法
    條欄予以引用。如不服本判決，應於判決送達之日起10日內
    ，向本院提起上訴。
本案經檢察官黃明正到庭執行職務。
中    華    民    國    99    年    11    月    30    日
                  刑事第三庭    法  官  柳章峰